臺灣臺南地方法院刑事判決
109年度交易字第930號
公  訴  人  臺灣臺南地方檢察署檢察官
被      告  翁雯泰



上列被告因公共危險案件，經檢察官提起公訴（109年度偵字第1
7953號），嗣被告於本院行準備程序時就被訴事實為有罪之陳述
後，經本院裁定以簡式審判程序審理，判決如下：
    主  文
翁雯泰犯不能安全駕駛動力交通工具罪，累犯，處有期徒刑壹年
貳月。
    事實及理由
一、本件被告翁雯泰所犯係死刑、無期徒刑或最輕本刑為3年以
    上有期徒刑以外之罪，亦非屬高等法院管轄第一審案件之罪
    ，其就被訴事實為有罪之陳述，經本院告知簡式審判程序之
    旨，並聽取檢察官及被告之意見後，依刑事訴訟法第273條
    之1第1項之規定，裁定行簡式審判程序，是依刑事訴訟法第
    273條之2規定，本件之證據調查，不受同法第159條第1項、
    第161條之2、第161條之3、第163條之1及第164條至第170條
    所規定證據能力認定及調查方式之限制，合先敘明。
二、本案犯罪事實及證據，除證據部分應另補充「被告翁雯泰於
    本院準備程序及審理中之自白」外，其餘均引用檢察官起訴
    書之記載（如附件）。
三、核被告所為，係犯刑法第185條之3第1項第1款之不能安全駕
    駛動力交通工具罪。又被告前於民國107年間因不能安全駕
    駛案件，經本院以107年度交易字第1194號判決判處有期徒
    刑11月，並於109年4月20日縮短刑期執行完畢出監等情，有
    其臺灣高等法院被告前案紀錄表在卷可稽，是其於受徒刑之
    執行完畢後5年內，故意再犯本件有期徒刑以上之罪，為累
    犯，應依刑法第47條第1項之規定，加重其刑。至司法院釋
    字第775號解釋，依解釋文及理由之意旨，係指構成累犯者
    ，不分情節，一律加重最低本刑，於不符合刑法第59條所定
    要件之情形下，致生行為人所受之刑罰超過其所應負擔罪責
    之個案，不符罪刑相當原則、比例原則。於此範圍內，在修
    正前，為避免發生上述罪刑不相當之情形，法院就該個案應
    裁量是否加重最低本刑；依此，該解釋係指個案應量處最低
    法定刑、又無法適用刑法第59條在內減輕規定之情形，法院
    應依此解釋意旨裁量不予加重最低本刑（最高法院108年度
    台上字第338號判決意旨參照）。查本件依被告構成累犯及
    犯罪之情節，要無上開情事，自仍有累犯加重其刑規定之適
    用，併此敘明。
四、爰審酌被告除前揭論以累犯之犯行外，尚有多次犯不能安全
    駕駛罪之前科紀錄，此有前開前案紀錄表在卷可佐，其理應
    對於酒後不能駕車及駕駛人酒醉駕車之危險性，均知之甚詳
    ，卻猶未記取教訓而再犯本案，漠視自身安危、枉顧公眾道
    路通行之安全，於飲酒後騎乘普通重型機車上路，且其吐氣
    酒精濃度達每公升0.44毫克，顯已超出法律所容許之標準，
    其所為實應予以非難；惟念其犯後坦承犯行，態度尚可，兼
    衡其於本院審理中自陳國中畢業之智識程度，離婚、須扶養
    母親，現從事建築業、日薪新臺幣1,500元之家庭經濟生活
    狀況等ㄧ切情狀，量處如主文所示之刑，以資警懲。
據上論斷，應依刑事訴訟法第299 條第1 項前段、第273 條之1
第1 項、第310 條之2 、第454 條第2 項，刑法第185 條之3 第
1 項第1 款、第47條第1項，刑法施行法第1 條之1 第1 項，判
決如主文。
本案經檢察官紀芊宇提起公訴，檢察官陳冠霖到庭執行職務。
中　　華　　民　　國　　109 　年　　12　　月　　8 　　日
                  刑事第一庭　法　官　陳　薇
以上正本證明與原本無異。
如不服本判決應於收受本判決後20日內向本院提出上訴書狀，並
應敘述具體理由。其未敘述上訴理由者，應於上訴期間屆滿後20
日內向本院補提理由書狀（均須按他造當事人之人數附繕本）「
切勿逕送上級法院」。 
　　　　　　　　　　　　　　　書記官  詹淳涵
中　　華　　民　　國　　109 　年　　12　　月　　8 　　日
附錄本案論罪科刑法條全文：
中華民國刑法第185條之3
駕駛動力交通工具而有下列情形之一者，處二年以下有期徒刑，
得併科二十萬元以下罰金：
一、吐氣所含酒精濃度達每公升零點二五毫克或血液中酒精濃度
    達百分之零點零五以上。
二、有前款以外之其他情事足認服用酒類或其他相類之物，致不
    能安全駕駛。
三、服用毒品、麻醉藥品或其他相類之物，致不能安全駕駛。
因而致人於死者，處三年以上十年以下有期徒刑；致重傷者，處
一年以上七年以下有期徒刑。
曾犯本條或陸海空軍刑法第五十四條之罪，經有罪判決確定或經
緩起訴處分確定，於五年內再犯第一項之罪因而致人於死者，處
無期徒刑或五年以上有期徒刑；致重傷者，處三年以上十年以下
有期徒刑。

【附件】
臺灣臺南地方檢察署檢察官起訴書
                                    109年度偵字第17953號
　　被　　　告　翁雯泰　男　46歲（民國00年0月00日生）
　　　　　　　　　　　　住○○市○○區○○街00巷00號10樓
　　　　　　　　　　　　　之2
　　　　　　　　　　　　居臺南市○○區○○街000號1樓
　　　　　　　　　　　　國民身分證統一編號：Z000000000號
上列被告因公共危險案件，已經偵查終結，認應提起公訴，茲將
犯罪事實及證據並所犯法條分敘如下：
　　　　犯罪事實
一、翁雯泰前因公共危險案件，經臺灣臺南地方法院以107年度交
    易字第1194號判決判處有期徒刑11月確定，於民國109年4月2
    8日執行完畢。詎其不知悔改，於109年9月22日1時30分許，在
    臺南市○○區○○街000號1樓住處飲用米酒後，明知飲酒後不得
    駕駛動力交通工具，仍於同日11時30分許騎乘車牌號碼000-
    000號重型機車上路。嗣於同日12時許，行經臺南市永康區
    中正六街與正南五街520巷路口，因未戴安全帽，經警攔檢
    後於同日12時10分許以呼氣酒精濃度檢測器測得翁雯泰吐氣所
    含酒精濃度達每公升0.44毫克，始悉上情。
二、案經臺南市政府警察局永康分局報告偵辦。
　　　　證據並所犯法條
一、上揭犯罪事實，業據被告翁雯泰於警詢、偵訊中坦承不諱，
    復有當事人酒精測定紀錄表、呼氣酒精測試器檢定合格證書
    、臺南市政府警察局舉發違反道路交通管理事件通知單各1
    份等在卷可稽，足認被告之自白與事實相符，其犯嫌應堪認
    定。
二、核被告所為，係犯刑法第185條之3第1項第1款之公共危險罪
    嫌。被告曾受有期徒刑執行完畢，有本署刑案資料查註紀錄表1
     紙附卷可參，其於5 年內故意再犯本件有期徒刑以上之罪，
    為累犯，請參照大法官會議釋字第775號解釋意旨，審酌是否
    依刑法第47條第1項規定，加重其刑。
三、依刑事訴訟法第251條第1項提起公訴。
　　此　致
臺灣臺南地方法院
中　　華　　民　　國　 109　　年　　10　　月　　6 　　日
　　　　　　　　　　　　　    檢 察 官  紀  芊  宇
本件證明與原本無異
中　　華　　民　　國　 109　　年　　10　　月　　15　　日
　　　　　　　　　　　　　　　書 記 官　陳　立　偉
附錄法條：
中華民國刑法第185條之3第1項第1款
駕駛動力交通工具而有下列情形之一者，處 2 年以下有期徒刑
，得併科 20 萬元以下罰金：
一、吐氣所含酒精濃度達每公升零點二五毫克或血液中酒精濃度
    達百分之零點零五以上。
二、有前款以外之其他情事足認服用酒類或其他相類之物，致不
    能安全駕駛。
三、服用毒品、麻醉藥品或其他相類之物，致不能安全駕駛。
因而致人於死者，處 3 年以上 10 年以下有期徒刑；致重傷者
，處 1 年以上 7 年以下有期徒刑。
曾犯本條或陸海空軍刑法第 54 條之罪，經有罪判決確定或經緩
起訴處分確定，於五年內再犯第 1 項之罪因而致人於死者，處
無期徒刑或 5 年以上有期徒刑；致重傷者，處 3 年以上 10 年
以下有期徒刑。